【裁判字號】    98,訴,764
【裁判日期】    981022
【裁判案由】    違反毒品危害防制條例
【裁判全文】
臺灣雲林地方法院刑事判決               98年度訴字第764號
公  訴  人  臺灣雲林地方法院檢察署檢察官
被      告  甲○○
上列被告因違反毒品危害防制條例案件，經檢察官提起公訴（98
年度撤緩偵字第69號），被告於準備程序就被訴事實為有罪之陳
述，本院進行簡式審判程序，判決如下：
    主    文
甲○○施用第一級毒品，累犯，處有期徒刑玖月。扣案之第一級
毒品海洛因壹包（驗餘淨重零點貳玖公克）沒收銷燬之；扣案之
包裹前揭第一級毒品海洛因之外包裝袋壹個、注射針頭壹支均沒
收。
    犯罪事實
一、甲○○前因施用毒品案件，經送觀察、勒戒，因認無繼續施
    用毒品之傾向，於民國91年3 月8 日釋放出所，由臺灣雲林
    地方法院檢察署檢察官以90年度毒偵字第1695號為不起訴處
    分確定；惟其又於上開觀察勒戒執行完畢釋放後5 年內，於
    92年8 、9 月間某日起至94年4 月9 日某時止因連續施用第
    一、二級毒品案件，經本院以94年度訴字第8 號判決判處有
    期徒刑10月、8 月，並定應執行有期徒刑1 年4 月確定，復
    因另犯竊盜案件，經本院以94年度港簡字第96號判決判處有
    期徒刑4 月確定，上開各罪，經本院以94年度聲字第844 號
    裁定其應執行刑為有期徒刑1 年8 月確定，於95年12月23日
    縮刑期滿執行完畢。詎甲○○仍不知悔改，復基於施用第一
    級毒品之犯意，於96年12月22日21時許，以將海洛因置於針
    筒內注射血管之方式，在雲林縣麥寮鄉○○○○號道路旁之某
    處，施用第一級毒品海洛因1 次。嗣於96年12月23日9 時許
    ，在雲林縣麥寮鄉○○村○○路旁，為警查獲，當場扣得第
    一級毒品海洛因1 小包（驗餘淨重0.29公克）及其所有供施
    用海洛因犯罪使用之注射針筒1 支等物，復經警採集其尿液
    送驗，結果呈可待因、嗎啡陽性反應，始悉上情。
二、案經雲林縣警察局臺西分局報告臺灣雲林地方法院檢察署檢
    察官偵查起訴。
    理    由
一、被告甲○○於準備程序中，先就上開犯罪事實為有罪之陳述
    ，且所犯係死刑、無期徒刑、最輕本刑為3年以上有期徒刑
    以外之罪，經本院告知簡式審判程序之旨，並聽取檢察官及
    被告之意見後，本院合議庭依刑事訴訟法第273條之1第1項
    之規定，裁定由法官1人獨任進行簡式審判程序，先此敘明
    。
二、上開犯罪事實，業據被告坦承不諱，並有法務部調查局濫用
    藥物實驗室97年2 月23日調科壹字第09723009570 號鑑定書
    1 份附卷可稽，及海洛因1 小包（驗餘淨重0.29公克）、注
    射針筒1 支扣案為憑。且被告於前揭時、地為警查獲後，經
    警採其尿液送驗結果，確呈可待因、嗎啡（施用海洛因者會
    在其體內代謝為嗎啡及可待因成分殘留，並經由尿液排出）
    陽性反應，有臺灣檢驗科技股份有限公司97年1 月2 日濫用
    藥物尿液檢驗報告、檢驗尿液編號與真實姓名對照表各1 份
    在卷可參，足徵被告前揭自白應屬實情。而被告前因施用毒
    品案件，經送觀察、勒戒，因認無繼續施用毒品之傾向，於
    91 年3月8 日釋放出所；惟其又於上開觀察勒戒執行完畢釋
    放後5 年內之92年8 、9 月間某日起至94年4 月9 日某時止
    因連續施用第一、二級毒品案件，經本院以94年度訴字第8
    號判處有期徒刑10月、8 月，並定應執行有期徒刑1 年4 月
    確定等情，有臺灣高等法院被告前案紀錄表、刑案資料查註
    紀錄表及上開判決各1 份附卷可按。本案事證已臻明確，被
    告犯行洵堪認定。
三、查被告前因施用毒品案件，經觀察、勒戒執行完畢並釋放後
    ，曾於5 年內再度施用第一級及第二級毒品並依法追訴處罰
    ，縱其於本案之施用毒品犯罪時間距離先前觀察勒戒執行完
    畢釋放已逾5 年，仍不合於「5 年後再犯」之規定，因被告
    已於「5 年內再犯」，顯見其再犯率甚高，原實施觀察、勒
    戒，已無法收其實效，即應依毒品危害防制條例第10條之規
    定處罰（最高法院95年度第7 次刑事庭會議決議參照）。核
    被告所為，係犯毒品危害防制條例第10條第1 項施用第一級
    毒品罪。被告於施用前後持有海洛因之低度行為，為施用之
    高度行為所吸收，不另論罪。查被告前有犯罪事實欄所載之
    前科及有期徒刑執行完畢情形，有臺灣高等法院被告前案紀
    錄表及刑案資料查註紀錄表各1 份在卷可按。其受有期徒刑
    之執行完畢，5 年內故意再犯本件法定本刑有期徒刑以上之
    罪，為累犯，應依刑法第47條第1 項之規定，加重其刑。爰
    審酌被告曾因施用毒品犯行接受觀察勒戒及入監服刑，猶未
    能從中記取教訓，深切體認毒品危害己身健康之鉅，反而再
    次趁隙施用海洛因，顯見被告自制能力尚有未足，而有接受
    相當期間監禁教化之必要，以促其及早矯正吸毒惡習；惟念
    及施用毒品固戕害個人健康至鉅，然就他人權益之侵害仍屬
    有限，及其犯罪目的、手段、在警詢、偵查及本院審理時均
    坦承犯行、具有國中肄業學歷之智識程度等一切情狀，量處
    如主文所示之刑，以示懲儆。另公訴人雖具體求刑有期徒刑
    11 月 ，惟本院審酌上情認以量處如主文所示之刑為適當，
    公訴人之求刑，核屬過重，附此敘明。
四、扣案之海洛因1 小包（驗餘淨重0.29公克），屬毒品危害防
    制條例第2 條第1 項第1 款所稱之第一級毒品，應依同條例
    第18條第1 項前段之規定，沒收銷燬之。至扣案之包裹上開
    毒品之外包裝袋1 個、注射針筒1 支，均係被告所有供其為
    本件犯罪使用，業據被告於警詢、審理時供述至明（見警卷
    第3 頁、本院98年度訴字第764 號卷第22頁背面至第23頁）
    ，應依刑法第38條第1 項第2 款之規定，宣告沒收。
據上論斷，應依刑事訴訟法第273 條之1 第1 項、第299 條第1
項前段，毒品危害防制條例第10條第1 項、第18條第1 項前段，
刑法第11條前段、第47條第1 項、第38條第1 項第2 款，判決如
主文。
本案經檢察官魏偕到庭執行職務。
中    華    民    國    98    年    10    月    22    日
                  刑事第六庭    法  官  陳佩怡
以上正本證明與原本無異。
如不服本判決應於收受判決後10日內向本院提出上訴書狀，並應
敘述具體理由；其未敘述上訴理由者，應於上訴期間屆滿後20日
內向本院補提理由書（均須按他造當事人之人數附繕本）。「切
勿逕送上級法院」。
                                書記官  林佳慧
中    華    民    國    98    年    10    月    22    日
附錄本案論罪科刑法條：
毒品危害防制條例第10條第1項
施用第一級毒品者，處 6 月以上 5 年以下有期徒刑。


司法院資訊處製作；財團法人民間司法改革基金會備份。
